Inventaris van het Detailboek Groen Archief Nederland
Nationaal Archief, Den Haag
- Groen Archief Nederland, 1.1.2
  - Afdeling L: Haringvliet, Krammer, Volkerak en Hollandsch Diep., L
    - Haringvliet, Krammer, Volkerak en Hollandsch Diep., 1926; L47; Schaal 30.000
    - Haringvliet, Krammer, Volkerak en Hollandsch Diep., 1926; L48; Schaal 30.000
      Hern. uitgave 1934
      Jaar der opneming: 1924 & 1933.
    - Haringvliet, Krammer, Volkerak en Hollandsch Diep. 1934 (druk)., 1926 (uitgegeven); L49; Schaal 30.000
    - Haringvliet, Krammer, Volkerak en Hollandsch Diep. 1934 (druk), 1926 (uitgegeven); L50; Schaal 30.000
    - Haringvliet, Krammer, Volkerak en Hollandsch Diep (niet overgedragen). 1934 (druk), 1926 (uitgegeven); L51; Schaal 30.000
    - Haringvliet, Krammer, Volkerak en Hollandsch Diep (niet overgedragen)., 1926; L52; Schaal 30.000
      Hern. uitg. Dec. 1942
    - Haringvliet, Krammer, Volkerak en Hollandsch Diep (niet overgedragen). Dec.1945(druk), 1926 (uitgegeven); L53; Engelsche fotolitho naar bijgewerkte druk; Schaal 30.000
    - Haringvliet, Krammer, Volkerak en Hollandsch Diep (niet overgedragen). 1947 (druk), 1947 (uitgegeven); L54; Schaal 30.000
      Jaar der opneming: 1946-1947.
    - Haringvliet, Krammer, Volkerak en Hollandsch Diep (niet overgedragen). Juni1947 (druk), 1947 (uitgegeven); L55; Schaal 30.000
    - Haringvliet, Krammer, Volkerak en Hollandsch Diep (niet overgedragen)., 1947; L56; Schaal 30.000
      Jaar der opneming: 1946-47-48.
      Hern. uitg. Juli '49
    - Haringvliet, Krammer, Volkerak en Hollandsch Diep (niet overgedragen)., 1947; L57; Schaal 30.000
    - Haringvliet, Krammer, Volkerak en Hollandsch Diep (niet overgedragen)., 1947; L58; Schaal 30.000
      Jaar der opneming: 1946-1950.
      Hern. uitg. Jan '51
    - Haringvliet, Hollandsch Diep en Krammer, Volkerak (niet overgedragen)., 1953; L59; Schaal 30.000
      Jaar der opneming: 1952.
    - Haringvliet, Hollandsch Diep en Krammer, Volkerak (niet overgedragen)., 1953; L60; Schaal 30.000
      Jaar der opneming: 1955-56.
      Hern. uitg. Mrt. '57
    - Haringvliet, Hollandsch Diep en Krammer, Volkerak (niet overgedragen)., 1953; L61; Schaal 30.000
      Hern. uitg. April '60
      Jaar der opneming: 1957/58-60.
    - Haringvliet, Hollandsch Diep en Krammer, Volkerak (niet overgedragen)., 1953; L62; Schaal 30.000
      Hern. uitg. Nov. '61
      Jaar der opneming: 1952-61.
    - Haringvliet, Hollandsch Diep en Krammer, Volkerak (niet overgedragen)., 1953; L63; Schaal 30.000
      Hern. uitg. sept. '62
      Jaar der opneming: 1952/58-61.
  - Afdeling M: Mond van de Westerschelde., M
    - Plan van het Inkoomen in Zeeland door den Deurloo en Oostgat., 1797; M1; Manuscript
    - Plan van het Inkoomen in Zeeland door den Deurloo en Oostgat., 1797; M2; Manuscript
    - Hydrographische kaart der zeegaten van de monden der Schelde met de Reeden van Vlissingen en Veere., 1825; M4; Schaal 50.000
    - Hydrographische kaart der zeegaten van de monden der Schelde met de Reeden van Vlissingen en Veere. 1842 (druk), 1823 (uitgegeven); M5; Schaal 50.000
    - Hydrographische kaart der zeegaten van de monden der Schelde met de Reeden van Vlissingen en Veere. 1847 (druk), 1823 (uitgegeven); M6; Schaal 50.000
    - Hydrographische kaart der zeegaten van de monden der Schelde met de Reeden van Vlissingen en Veere. 1849 (druk), 1823 (uitgegeven); M7; Schaal 50.000
    - Hydrographische kaart der zeegaten van de monden der Schelde met de Reeden van Vlissingen en Veere. 1855 (druk), 1823 (uitgegeven); M8; Schaal 50.000
    - Hydrographische kaart der zeegaten van de monden der Schelde met de Reeden van Vlissingen en Veere. 1856 (druk), 1823 (uitgegeven); M9; Schaal 50.000
    - Hydrographische kaart der zeegaten van de monden der Schelde met de Reeden van Vlissingen en Veere. 1859 (druk), 1823 (uitgegeven); M10; Schaal 50.000
    - Hydrographische kaart der zeegaten van de monden der Schelde met de Reeden van Vlissingen en Veere. 1861(druk), 1823 (uitgegeven); M11; Schaal 50.000
    - Hydrographische kaart der zeegaten van de monden der Schelde met de Reeden van Vlissingen en Veere., 1865; M12; Schaal 50.000
    - Hydrographische kaart der zeegaten van de monden der Schelde met de Reeden van Vlissingen en Veere. 1867 (druk), 1865 (uitgegeven); M13; Schaal 50.000
    - Hydrographische kaart der zeegaten van de monden der Schelde met de Reeden van Vlissingen en Veere. 1869 (druk), 1865 (uitgegeven); M14; Schaal 50.000
    - Hydrographische kaart der zeegaten van de monden der Schelde met de Reeden van Vlissingen en Veere. 1871(druk), 1865 (uitgegeven); M15; Schaal 50.000
    - Hydrographische kaart der zeegaten van de monden der Schelde met de Reeden van Vlissingen en Veere. 1872 (druk), 1865 (uitgegeven); M16; Schaal 50.000
    - Hydrographische kaart der zeegaten van de monden der Schelde met de Reeden van Vlissingen en Veere. 1873 (druk), 1865 (uitgegeven); M17; Schaal 50.000
    - Hydrographische kaart der zeegaten van de monden der Schelde met de Reeden van Vlissingen en Veere. 1874 (druk), 1865 (uitgegeven); M18; Schaal 50.000
    - Hydrographische kaart der zeegaten van de monden der Schelde met de Reeden van Vlissingen en Veere. 1875 (druk), 1865 (uitgegeven); M19; Schaal 50.000
      Als no.: III.
    - Hydrographische kaart der zeegaten van de monden der Schelde met de Reeden van Vlissingen en Veere. 1877 (druk), 1865 (uitgegeven); M20; Schaal 50.000
    - Noordzee. Mond der Schelde., 1878; M21; Schaal 50.000
    - Noordzee. Mond der Schelde. 1881(druk), 1878 (uitgegeven); M22; Schaal 50.000
    - Noordzee. Mond der Schelde. 1882 (druk), 1878 (uitgegeven); M23; Schaal 50.000
    - Noordzee. Mond der Schelde. 1883 (druk), 1878 (uitgegeven); M24; Schaal 50.000
    - Noordzee. Mond der Schelde. 1884 (druk), 1878 (uitgegeven); M25; Schaal 50.000
    - Noordzee. Mond der Schelde. 1886 (druk), 1878 (uitgegeven); M26; Schaal 50.000
    - Embouchure de l'Escant. Partie comprise entre Flissingue et Spanjaardduin., 1884; M28; Schaal 40.000
      Opgenomen/samengesteld: België
      Jaar der opneming: 1884.
    - Noordzee. Zeegat van Vlissingen, met plan: Vlissingen., 1896; M30; Schaal 50.000
      Jaar der opneming: 1894-95.
      Als no.: 203.
    - Noordzee. Zeegat van Vlissingen, met plan: Reede Vlissingen en Sardijngeul. 1902 (druk), 1896 (uitgegeven); M31; Schaal 50.000
    - Noordzee. Zeegat van Vlissingen, met plan: Reede Vlissingen en Sardijngeul., 1910; M32; Schaal 50.000
      Jaar der opneming: 1907-08.
    - Noordzee. Zeegat van Vlissingen, met plan: Reede Vlissingen en Sardijngeul., 1910; M33; Schaal 50.000
    - Noordzee. Monden van de Schelde, met plan: Reede Vlissingen en Sardijngeul., 1924; M34; Schaal 50.000
      Jaar der opneming: 1921-22.
    - Noordzee. Monden van de Schelde, met plan: Reede Vlissingen en Sardijngeul. 1933 (druk), 1924 (uitgegeven); M35; Schaal 50.000
    - Noordzee. Monden van de Schelde, met plan: Reede Vlissingen en Sardijngeul. 1933 (druk), 1924 (uitgegeven); M36; Schaal 50.000
    - Noordzee. Monden van de Schelde, met plan: Reede Vlissingen en Sardijngeul. 1933 (druk), 1924 (uitgegeven); M37; Schaal 50.000
    - Noordzee. Monden van de Schelde, met plan: Reede Vlissingen en Sardijngeul. [niet overgedragen], 1924; M38; In Engeland vervaardigde fotolitho naar bijgemaakte koperdruk; Schaal 50.000
      Hern. uitg. Oct. 1965 [?]
    - Noordzee. Monden van de Schelde, met plan: Reede Vlissingen en Sardijngeul. [niet overgedragen] 1945 (druk), 1924 (uitgegeven); M39; Schaal 50.000
    - Noordzee. Monden van de Schelde, met plan: Reede Vlissingen en Sardijngeul. [niet overgedragen], 1924; M40; Schaal 50.000
      Hern. uitg. Oct. 1946
      Jaar der opneming: hern. 1945-46.
    - Noordzee. Monden van de Schelde, met plan: Reede Vlissingen en Sardijngeul. [niet overgedragen], 1924; M41; Schaal 50.000
    - Noordzee. Monden van de Schelde, met plan: Reede Vlissingen en Sardijngeul. [niet overgedragen], 1924; M42; Schaal 50.000
      Hern. uitg. Aug. '49
    - Noordzee. Monden van de Schelde, met plan: Reede Vlissingen en Sardijngeul. [niet overgedragen], Sept. 1951; M43; nieuw op Astr. get. krt. [?]; Schaal 50.000
      Opgenomen/samengesteld: Belgie-Ned.
      Jaar der opneming: 1922-1949.
    - Mer du Nord. Atterages de Nieuport., 1920; M44; Schaal 20.000
      Opgenomen/samengesteld: Belgie
      Jaar der opneming: 1919.
    - Seuil du Kandelaar., 1920; M45; Schaal 20.000
    - Noordzee. Mond van de Westerschelde met plan: Rede Vlissingen en SardijnGeul (niet overgedragen). Mei 1953 (druk), 1951(uitgegeven); M46; Schaal 50.000
      Jaar der opneming: 1922-1952.
      Kl.druk met wijzigingen Rede Vlissingen (opnamen 1952)
    - Noordzee. Mond van de Westerschelde met plan: Rede Vlissingen en SardijnGeul (niet overgedragen)., 1951; M47; Schaal 50.000
      Hern. uitg. Jan. 1956
      Jaar der opneming: 1948-1955.
    - Noordzee. Mond van de Westerschelde met plan: Rede Vlissingen en SardijnGeul (niet overgedragen)., 1951; M48; Schaal 50.000
      Hern. uitg. Jan. '57
      Jaar der opneming: 1952-1959.
  - Afdeling N: Westerschelde., N
    - Reconnaissance du cours du Hout ou Westerschelde depuis Antwerpen jusqu'à l'embouchure., VII-VIII; N1a-N1c
      - Niet nader omschreven, N1a
      - Niet nader omschreven, N1b
      - Niet nader omschreven, N1c
    - Kaart van de benedenmond en een gedeelte der Westerschelde met het Veergat, Sloe. Brackeman en Hellegat (2 bladen)., N2a-N2b; Schaal 40.000
      Jaar der opneming: 1818-19.
      - Niet nader omschreven, N2a
      - Niet nader omschreven, N2b
    - Vervolg op de Generale kaart der Ooster- en Westerschelde (2 bladen)., N3a-N3b; Schaal 40.000
      Jaar der opneming: 1822.
      - Niet nader omschreven, N3a
      - Niet nader omschreven, N3b
    - Kaart van de reede van Vlissingen., N5; Manuscript; Schaal 10.000
      Jaar der opneming: 1845.
    - Kaart van het vaarwater op de reede van Vlissingen., N6; Schaal 20.000
    - Hydrographische kaart van de Westerschelde bij Bath., 1868; N8; Schaal 10.000
      Jaar der opneming: 1867.
    - Hydrographische kaart van de Westerschelde bij Bath., 1868; N9; Schaal 10.000
      Jaar der opneming: Mei 1868.
    - Hydrographische kaart van de Westerschelde bij Bath., 1869; N10; Schaal 10.000
      Jaar der opneming: Sept. 1868.
    - Hydrographische kaart van de Westerschelde bij Bath., 1870; N11; Manuscript; Schaal 10.000
    - Kaart van een gedeelte der Schelde van de hoek van Borselen tot die van Baarland., N13; Manuscript; Schaal 25.000
      Jaar der opneming: 1833.
    - Kaart van het vaarwater onder Everingen., N14; Manuscript; Schaal 20.000
    - Kaart van het Schaar van Saaftingen., N15; Manuscript; Schaal 5.000
    - Kaart van het Schaar van Saaftingen., N16; Schaal 5.000
      Jaar der opneming: 1851.
    - Kaart van het Schaar van Saaftingen., N17; Manuscript; Schaal 5.000
    - Hydrographische kaart der Houte of Westerschelde van het W. Vlissingen tot boven den Doel (2 bladen)., 1862; N20a-N20b; Schaal 25.000
      Jaar der opneming: 1862.
      - Niet nader omschreven, N20a
      - Niet nader omschreven, N20b
    - Hydrographische kaart der Houte of Westerschelde van het W. Vlissingen tot boven den Doel (2 bladen). 1867 (druk), 1862 (uitgegeven); N21a-N21b; Schaal 25.000
      - Niet nader omschreven, N21a
      - Niet nader omschreven, N21b
    - Hydrographische kaart der Houte of Westerschelde van het W. Vlissingen tot boven den Doel (2 bladen). 1876 (druk), 1862 (uitgegeven); N22a-N22b; Schaal 25.000
      Als no.: XIV A-B.
      - Niet nader omschreven, N22a
      - Niet nader omschreven, N22b
    - Hydrographische kaart der Houte of Westerschelde van het W. Vlissingen tot boven den Doel (2 bladen). 1878 (druk), 1862 (uitgegeven); N23b; Schaal 25.000
      Als no.: XIV B.
    - Hydrographische kaart der Houte of Westerschelde van het W. Vlissingen tot boven den Doel (2 bladen). 1880 (druk), 1862 (uitgegeven); N24a-N24b; Schaal 25.000
      - Niet nader omschreven, N24a
      - Niet nader omschreven, N24b
    - Noordzee. De schelde van Vlissingen tot Antwerpen., 1882; N25; Schaal 50.000
      Jaar der opneming: 1878-79.
      Als no.: XIV.
    - Noordzee. De schelde van Vlissingen tot Antwerpen. 1883 (druk), 1882 (uitgegeven); N26; Schaal 50.000
    - Noordzee. De schelde van Vlissingen tot Antwerpen. 1887 (druk), 1882 (uitgegeven); N27; Schaal 50.000
    - Noordzee. De schelde van Vlissingen tot Antwerpen., 1892; N28; Schaal 50.000
      Jaar der opneming: 1890-91.
      Als no.: 14.
    - Noordzee. De schelde van Vlissingen tot Antwerpen., 1892; N29; Schaal 50.000
      Groote correctiën 1894
    - Noordzee. De schelde van Vlissingen tot Antwerpen., 1892; N30; Schaal 50.000
      Groote correctiën 1894, 1901
      Als no.: 214.
    - Noordzee. De schelde van Vlissingen tot Antwerpen., 1907; N31; Schaal 50.000
    - Noordzee. De schelde van Vlissingen tot Antwerpen., 1919; N32; Schaal 50.000
    - Noordzee. De schelde van Vlissingen tot Antwerpen., 1907; N33; Schaal 50.000
    - Noordzee. De schelde van Vlissingen tot Antwerpen., 1907; N34; Schaal 50.000
    - Noordzee. De schelde van Vlissingen tot Antwerpen., 1924; N35; Schaal 50.000
      Jaar der opneming: 1921/22.
    - Noordzee. De schelde van Vlissingen tot Antwerpen., 1924; N36; Schaal 50.000
    - Noordzee. De schelde van Vlissingen tot Antwerpen., 1924; N37; Schaal 50.000
    - Noordzee. De schelde van Vlissingen tot Antwerpen., 1924; N38; Schaal 50.000
    - Noordzee. De schelde van Vlissingen tot Antwerpen., 1924; N39; Schaal 50.000
    - Noordzee. De schelde van Vlissingen tot Antwerpen., 1924; N40; Schaal 50.000
      Hernieuwde uitg. 1932
    - Noordzee. De schelde van Vlissingen tot Antwerpen (niet overgedragen). 1932 (druk), 1924 (uitgegeven); N41-N41a; Schaal 50.000
      - Niet nader omschreven, N41
      - Niet nader omschreven, N41a
    - Noordzee. De schelde van Vlissingen tot Antwerpen (niet overgedragen). 1932 (druk), 1924 (uitgegeven); N42; Schaal 50.000
    - Noordzee. De schelde van Vlissingen tot Antwerpen (niet overgedragen). 1932 (druk), 1924 (uitgegeven); N43; Schaal 50.000
    - Noordzee. De Schelde van Vlissingen tot Antwerpen (niet overgedragen)., 1924 (uitgegeven); N44; Schaal 50.000
      Jaar der opneming: 1938.
      hern. uitgave 1939
    - Noordzee. De Schelde van Vlissingen tot Hansweert (niet overgedragen)., 1924 (uitgegeven); N45
      Jaar der opneming: ?.
      hern. uitgave 1944
    - Geen titel. Afgesneden vel? van krt. 214 afzonderlijk gedrukt, daar dit nergens anders voorkomt (verdr. land, W.Z. Beveld.) (niet overgedragen)., 1944 tot 1946; N46; Schaal 50.000
    - Noordzee. De Schelde van Vlissingen tot Hansweert (niet overgedragen)., 1924; N47; Schaal 50.000
      Jaar der opneming: volgens de ?? gegevens op datum v. afbooring?.
      hern. uitgave apr. 1946
    - Noordzee. De Schelde van Vlissingen tot Hansweert (niet overgedragen)., 1924; N48; Schaal 50.000
    - Westerschelde van Vlissingen tot Hansweert (niet overgedragen)., Jan. 1951; N49; geheel nieuw getekende kaart op astralon; Schaal 50.000
      Jaar der opneming: 1944-1950.
    - Westerschelde van Vlissingen tot Hansweert (niet overgedragen)., Hern. uitg. Nov. 52; N50; Krt. met nieuwe tinten; Schaal 50.000
      Hern. uitgave Nov. 1952
    - Westerschelde van Vlissingen tot Hansweert (niet overgedragen)., hern. uitgave Juli 1956; N51; Schaal 50.000
      Jaar der opneming: 1952-56.
    - Carte de l'Escaut., 1863; N66a-N66b; Schaal 20.000
      - Niet nader omschreven, N66a
      - Niet nader omschreven, N66b
    - Escant depuis Flissingue jusqu'à Burght met plan: partie comprise entre Burght et Famise., 1879-91; N68; Schaal 60.000
      Jaar der opneming: 1879/81.
    - Escaut partie comprise entre le port la Perla et Lillo., 1879-81; N70; Schaal 5.000
    - Escaut partie comprise entre la Pipa de Tabac et le port la Perla., N71; Schaal 5.000
    - Escaut partie compriseentre le bastion St. Michel et la Pipa de Tabac., N72; Schaal 5.000
      Jaar der opneming: 1877-78.
    - Escaut Raden d'Anvers., N73; Schaal 5.000
    - Escaut partie comprise entre Waarde et Termangen: 2 parts comprise entre Lillo et Kruiningen., N74a-N74b; Schaal 20.000
      Jaar der opneming: 1879-80.
      - Niet nader omschreven, N74a
      - Niet nader omschreven, N74b
    - Carte Hydrographique de l'Escaut Zeelandais. I Hoedekenskerke-Bath., 1898; N75; Schaal 20.000
      Jaar der opneming: 1898.
    - Escaut Doel-Saeftingen., 1920; N76; Schaal 5.000
    - Escaut Philippe-Doel., 1920; N77; Schaal 5.000
    - Escaut Austerwael-Philippe., 1920; N78; Schaal 5.000
    - Escaut Raden d'Anvers., 1920; N79c-N79g; Schaal 5.000
      - Niet nader omschreven, N79c
      - Niet nader omschreven, N79d
      - Niet nader omschreven, N79e
      - Niet nader omschreven, N79f
      - Niet nader omschreven, N79g
    - Escaut, 1920; N80a-N80g; Schaal 5.000 a. 10.000
      - Paep de Walsoorden, N80a
      - Saeftingen-Valkenisse, N80b
      - Seuil de Valkenisse, N80c
      - Seuil de Bath, N80d
      - Seuil de Lillo, N80e
      - Seuil de ?, N80f
      - Seuil de ?, N80g
    - Westerschelde van Hansweerd tot boven Bat., 1924; N87; Schaal 30.000
      Jaar der opneming: 1922.
      Als no.: 216.
    - Westerschelde van Hansweerd tot boven Bat., 1924; N88; Schaal 30.000
    - Westerschelde van Hansweerd tot boven Bat., 1924; N89; Schaal 30.000
    - Westerschelde van Hansweerd tot boven Bat., 1924; N90; Schaal 30.000
    - Westerschelde van Hansweerd tot boven Antwerpen., 1932; N91; Schaal 30.000
      Jaar der opneming: 1931/32.
    - Westerschelde van Hansweerd tot boven Antwerpen (niet overgedragen)., 1932; N92; Schaal 30.000
    - Westerschelde van Hansweerd tot boven Antwerpen (niet overgedragen)., 1932; N93; Schaal 30.000
    - Westerschelde van Hansweerd tot boven Antwerpen (niet overgedragen)., 1932; N94; Schaal 30.000
      Jaar der opneming: tot 1938.
      hern. uitg. Juni 1939
    - Westerschelde van Hansweerd tot boven Antwerpen (niet overgedragen)., 1932; N95; van Steen [Drukken]; Schaal 30.000
    - Westerschelde van Hansweerd tot boven Antwerpen (niet overgedragen)., 1932; N96; Schaal 30.000
      hern. uitg. 1946
    - Westerschelde van Hansweerd tot boven Antwerpen (niet overgedragen)., 1932; N97; Schaal 30.000
    - Westerschelde van Hansweerd tot boven Antwerpen (niet overgedragen)., 1932; N98; Schaal 30.000
    - Westerschelde van Hansweerd tot boven Antwerpen (niet overgedragen)., Febr. 1953; N99; Geheel nieuw opgezette kaart op astralon; Schaal 30.000
    - Westerschelde van Hansweerd tot boven Antwerpen (niet overgedragen)., Febr. 1953; N100; Schaal 30.000
      hern. uitg. Dec. '55
      Jaar der opneming: 1952/1955.
    - Westerschelde van Hansweerd tot boven Antwerpen (niet overgedragen)., Febr. 1953; N101; Schaal 30.000
      hern. uitg. Dec. '58
      Jaar der opneming: 1955/57.
    - Westerschelde., 1932; N102; Schaal 30.000
      1978 ontvangen van RWS
  - Afdeling O: Haven- en plannenkaarten., O
    - Haven- en plannenkaart van Nederland. Blad A., 1922; O1; Schaal verschillend
    - Haven- en plannenkaart van Nederland. Blad B., 1922; O6; Schaal verschillend
    - Haven- en plannenkaart van Nederland. Blad C., 1922; O11; Schaal verschillend
    - Plannenkaart van Nederland., 1927; O14; Schaal verschillend
      Als no.: 228.
    - Plannenkaart van Nederland., 1927; O15; Schaal verschillend
    - Plannenkaart van Nederland., 1927; O16; Schaal verschillend
    - Plannenkaart van Nederland., 1927; O17; Schaal verschillend
    - Plannenkaart van Nederland (niet overgedragen)., 1927; O18; Schaal verschillend
    - Plannenkaart van Nederland (niet overgedragen)., 1927; O19; Schaal verschillend
    - Plannenkaart van Nederland (niet overgedragen). 1938 (druk), 1927 (uitgegeven); O20; Schaal verschillend
    - Havens van Amsterdam, Zaandam, IJmuiden en het Noordzeekanaal (niet overgedragen)., Aug. 1941; O21; Schaal verschillend
      Hern. uitg. Dec. '45
    - Havens van Amsterdam, Zaandam, IJmuiden en het Noordzeekanaal (niet overgedragen)., 1941; O22; Schaal verschillend
    - Havens van Amsterdam, Zaandam, IJmuiden en het Noordzeekanaal (niet overgedragen)., 1941; O23; Schaal verschillend
    - Havens van Amsterdam, Zaandam, IJmuiden en het Noordzeekanaal (niet overgedragen)., Oct. 1951; O24; in stereographische projectie nieuw op astralon getekende kaart; Schaal verschillend
    - Havens van Amsterdam, Zaandam, IJmuiden en het Noordzeekanaal (niet overgedragen)., Sept. 1957; O25; Schaal 1:15.000
      Jaar der opneming: 1955.
    - Havens van Amsterdam, Zaandam, IJmuiden en het Noordzeekanaal (niet overgedragen)., Sept. 1957; O26; Schaal 1:15.000
      Hern. uitg. aug. 1959
      Jaar der opneming: 1958.
    - Rede den Helder (niet overgedragen)., Mei 1954; O34; Schaal 20.000 / 10.000
    - Rede den Helder (niet overgedragen)., Mei 1954; O35; Schaal 20.000 / 10.000
      Hern. uitg. nov. 1959
      Jaar der opneming: 1959.